【裁判字號】    90,毒抗,39
【裁判日期】    891208
【裁判案由】    聲請觀察勒戒
【裁判全文】
臺灣高等法院臺中分院刑事裁定                      九十年度毒抗字第三九號
    抗  告  人
    即  被  告  甲○○
右列抗告人因違反毒品危害防制條例案件，經檢察官聲請裁定將被告送勒戒處所觀察
、勒戒，而不服臺灣苗栗地方法院中華民國八十九年十二月八日裁定（八十九年度毒
聲字第二００五號）提起抗告，本院裁定如左：
      主  文
抗告駁回。
      理  由
一、本件檢察官聲請意旨略以：被告甲○○於民國八十九年七月十一日回溯四日內之
    某時，在不詳地點以不詳方式，施用第一級毒品海洛因及第二級毒品安非他命各
    一次，嗣於八十九年七月十一日因假釋期間報到，經觀護人採尿送驗，雖據被告
    否認施用海洛因及安非他命，惟查，其所採集之尿液經送驗結果呈嗎啡及安非他
    命陽性反應，有私立中山醫院附設孫中山先生紀念醫院藥物濫用檢測中心及法務
    部調查局尿液檢驗報告各一份附卷可稽，被告所辯要無足採。爰均依毒品危害防
    制條例第二十條第一項及觀察勒戒處分執行條例第三條第一項規定，聲請裁定將
    被告送勒戒處所觀察、勒戒。
二、原審法院以檢察官聲請，經核屬實，而按一般人施打海洛因或嗎啡後，於尿中檢
    出煙毒反應時效，須視施打量多少及個人代謝分泌情況而定，施打量多者，於施
    打後四、五日內仍有可能檢出煙毒反應，施打量少者，可能在二十四小時後，即
    難發現煙毒反應，且個人體質之不同，亦會影響檢出時效，故通常採尿化驗煙毒
    反應，應以施打後二十四小時內所採為宜，此亦早經法務部調查局七九年二月二
    十七日（七九）陸(一)四０二八八一號函釋甚明。準此以觀，若經採尿檢驗有嗎啡
    反應者，應可認其人於採尿前之五日內有施用毒品海洛因。次按常人如未吸用安
    非他命，其尿水應無甲基安非他命反應，倘有吸用者，約百分之七十於二十四小
    時內自尿中排出，約百分之九十於九十六小時自尿中排出，故推算吸用時間距採
    尿時間最長可能不會超過四日，此經行政院衛生署藥物食品檢驗局八十一年二月
    八日（八一）藥檢壹字第００一一五六號函示甚明，是經採尿檢驗有安非他命者
    ，通常可認其人於採尿前之四日內有吸用安非他命。因而依毒品危害防制條例第
    二十條第一項及觀察勒戒處分執行條例第三條第一項、第二項之規定，裁定將被
    告送交勒戒處所觀察、勒戒。
三、經查原審裁定，核無違誤。抗告意旨雖以：伊並未有施用第一級毒品海洛因及第
    二級毒品安非他命之犯行，僅以採尿檢驗之結果認定伊犯罪，顯有未妥云云，而
    指摘原審裁定不當，非有理由。本件抗告，應予駁回。
四、據上論結，應依刑事訴訟法第四百十二條，裁定如主文。
中      華      民      國      九十     年       一      月     十     日
                                    臺灣高等法院臺中分院刑事第八庭
                                          審判長法  官  羅  得  村
                                                法  官  劉  榮  服
                                                法  官  古  金  男
右正本證明與原本無異。
不得再抗告。
                                                書記官  林  世  傑
中      華      民      國      九十     年       一      月     十一   日
                                                                        Ｉ


司法院資訊處製作；財團法人民間司法改革基金會備份。
